# 请教各位关于同一控制下企业吸收合并的会计处理

提问人：ahwuyang 时间：2016-01-06 10:39:28
A和B 公司均为自然人甲全资控制，且都无子公司，现在A要吸收B ，是不是只要在合并日做如下会计处理： 借：B方资产科目账面价值 贷：B方负债科目账面价值 对价 资本公积（差额）
合并日至年度期末 正常核算就行了？比较报表也不需要调整？ 忘了补充 是新三板挂牌 编制 2 年一期报表 怎么处理呢？需要把被吸收方 在申报期内合并日前的损益 模拟合并进来吗

回答人：chenyiwei
因为无需编制合并报表。只需编制个别报表，所以就是如你所述的处理。个别报表层面的前期比较数据不调整，被吸收方的业绩自吸收合并完成日起纳入吸收方报表。

提问人：ahwuyang 时间：2016-01-07 08:41:04
谢谢陈版，但是我们和合作的会所还是决定编制模拟合并报表，除了考虑数据可比性外，还因为两家有关联交易和共用资产等情况，不模拟合并，吸收方的个别报表不能如实反应经营情况，是上海瑞华哦。到时候不知道是否由您审核

回答人：chenyiwei
在法定报表之外另行编制备考报表作为附注中的补充资料提供，并不违反会计准则规定，是完全可以的，但要与法定报表有明显的主次之分，强调备考报表只是为了便于信息使用者理解和决策而编制的额外非法定信息。

提问人：蜗牛爱哭 时间：2017-02-23 16:18:57
请教陈版，是否合并日吸收方做 借：B方资产科目账面价值 贷：B方负债科目账面价值
对价 资本公积（差额） 这笔分录，同时被吸收方做 借：B方负债科目账面价值
所有者权益科目账面价值 贷：B方资产科目账面价值 自合并日之后被吸收方整个报
表清 0 ，不再进行账务处理，所有业务都在吸收方进行反映吗？

回答人：chenyiwei
可以这样理解。